臺灣板橋地方法院刑事判決　　　　　　　　93度訴字第1133號
公訴人　臺灣板橋地方法院檢察署檢察官
被　告　乙○○
　　　　　　　　　三樓（另案在台灣台北監獄台北分監執行中
　　　　甲○○（原名徐德明）
上列被告因偽造文書等案件，經檢察官提起公訴（九十三年度偵
字第五九一四號）及移送併辦部分（台灣台北地方法院檢察署檢
察官九十三年度偵字第一二二一七、一二五五六號），本院判決
如下：
　　主　　　文
乙○○連續毀壞門扇、踰越牆垣、毀越安全設備竊盜，處有期徒
刑貳年。扣案如附表二編號(一)至(四)所示信用卡簽帳單之客戶存根
聯共肆紙，暨商戶存根聯肆紙上偽造「戊○○」署押壹枚、「丙○○」署押參枚（共肆枚）均沒收。
甲○○共同行使偽造私文書，足以生損害於他人，處有期徒刑肆
月，如易科罰金，以參佰元折算壹日。扣案如附表二編號(四)所示
信用卡簽帳單之客戶存根聯壹紙，暨商戶存根聯肆紙上偽造「丙○○」署押壹枚沒收。又收受贓物，處拘役伍拾日，如易科罰金
，以參佰元折算壹日。
    事　　　實
一、乙○○前於民國八十年間，因犯麻醉藥品管理條例案件，經
    台灣台北地方法院於八十年四月三十日，以八十年度易字第
    三二六二號判決，判處有期徒刑五月，如易科罰金，以三百
    元折算一日確定，於八十年七月九日繳交罰金執行完畢。又
    於八十一年間，因犯麻醉藥品管理條例、偽造文書、恐嚇罪
    ，經台灣台北地方法院於八十一年四月二十三日，以八十一
    年度易字第一九七一號判決，分別判處有期徒刑三月、六月
    、一年，應執行有期徒刑一年六月確定。復於八十一年間，
    因犯竊盜罪，經台灣台中地方法院於八十一年十二月二十四
    日，以八十一年度易字第五四三一號判決，判處有期徒刑八
    月確定；另犯竊盜罪，經台灣高雄地方法院於八十一年十一
    月三十日，以八十一年度易字第六八四三號判決，判處有期
    徒刑六月確定，與上述因竊盜罪判處有期徒刑八月部分，合
    併執行有期徒刑一年。前開案件經接續執行，於八十二年十
    二月十六日出監執行完畢（未構成累犯）。另甲○○（原名
    徐德明）前於八十六年間，因違反麻醉藥品管理條例，經本
    院以八十六年度易字第一三八二號判決，判處有期徒刑三月
    ，如易科罰金，以三百元折算一日確定，於八十六年五月二
    十日繳交罰金執行完畢（亦未構成累犯），猶不知悔改，先
    後為下列犯行：
（一）乙○○基於意圖為自己不法所有之概括犯意，先於民國九
      十三年一月二十六日某時許，自丁○○位於台北縣新店市
      ○○路六八０巷五十一弄二十五號一樓住處外，翻越圍牆
      進入庭院，再徒手破壞屬於安全設備之紗網，自外打開門
      鎖進入室內（毀損及侵入住宅部分，被害人均未提出告訴
      ），竊取潘綱彥所有如附表一編號(一)所示之財物，得手後
      即離去。
（二）嗣於同年（九十三年）二月二十日某時許，乙○○承前概
      括犯意，翻越圍牆進入後方庭院，再以不明方式破壞廚房
      鐵窗之安全設備，而侵入潘綱彥前開住處（毀損及侵入住
      宅部分，被害人均未提出告訴），竊取潘綱彥所有如附表
      一編號(二)所示之財物，得手後離去。因警方於潘綱彥住處
      採集竊賊所遺留之指紋，經送鑑定後發現與乙○○之指紋
      相符，始查悉上情。
（三）乙○○承前竊盜之概括犯意，於同年（九十三年）二月底
      某日（檢察官移送併辦意旨書所載之三月三日，為被害人
      發現遭竊報案日，非被告行竊日，公訴人已當庭更正）某
      時許，前往戊○○位於台北縣新店市○○路六八０巷五十
      一弄二十三號住處，持磚塊（未扣案，業已滅失）將其住
      處附屬於後門之玻璃打破後，侵入室內竊取附表一編號(三)
      所示之財物（毀損及侵入住宅部分，被害人均未提出告訴
      ），得手後即離去。
（四）乙○○另基於行使偽造私文書及詐欺取財之概括犯意，於
      九十三年二月二十八日下午二時二十分許，前往臺北縣永
      和市之惠康百貨股份有限公司永和店（下稱惠康公司），
      持前開所竊得之戊○○聯邦商業銀行（下稱聯邦銀行）信
      用卡（卡號為0000000000000000號），向店員購買價格為
      五百元之商品，並假冒其係「戊○○」本人，以上開聯邦
      銀行信用卡盜刷付款，並於店員交付如附表二編號(一)所示
      一式二聯之簽帳單上偽簽「戊○○」之署名二枚（含持卡
      人存根聯及商店存根聯，因該信用卡簽帳單採複寫方式，
      故一次偽簽即產生二枚署押），以表示戊○○同意依據信
      用卡持卡人合約條件，按簽帳單所示之金額付款予發款銀
      行之意思，而偽造開一式二聯之簽帳單私文書，上開簽帳
      單交付店員而行使之（其中第一聯持卡人存根聯再由店員
      交予乙○○收執），致店員誤信乙○○即為戊○○本人而
      陷於錯誤，將乙○○所選購之商品交付予乙○○，且使聯
      邦銀行於惠康公司請款時須為墊付所消費之款項，足以生
      損害於戊○○、惠康公司及聯邦銀行。
（五）乙○○意圖為自己不法所有，於九十三年三月九日下午二
      時許，前往丙○○位於臺北縣新店市○○路六八○巷五十
      一弄二十一號一樓之住處，先翻越圍牆，再攀爬未上鎖之
      窗戶侵入其內（侵入住宅部分，被害人未提出告訴），竊
      取丙○○所有之現金新台幣（下同）四百元、洋酒一瓶、
      玉鐲一只（起訴書漏未記載上述物品）、戒指四只、玉山
      銀行信用卡一張、合作金庫信用卡一張等財物。得手後，
      乙○○於同日下午六時許（起訴書漏未記載時間），持其
      中所竊得之Ｋ金鑽戒一只（上有六顆四分鑽），前往臺北
    　縣永和市○○路九十八號一樓之「泳順當鋪」，以一千元
      之價格典當於店員林淑燕，所得贓款供己花用，其餘戒指
      則因認為無價值，而棄置在不詳地點。
（六）乙○○另基於行使偽造私文書及詐欺取財之概括犯意，於
      九十三年三月十日上午十一時零四分許，持前開所竊得之
      丙○○合作金庫信用卡（卡號為 0000000000000000 號）
      ，前往臺北縣永和市○○路一九五號地下一樓之「燦坤３
      Ｃ賣場」，向店員江妮玲購買價格為八千六百元之ＯＫＷ
      ＡＰ牌Ａ２６３型之行動電話一具，並假冒其係「丙○○
      」本人，以上開合作金庫信用卡盜刷付款，並於店員交付
      如附表二編號(二)所示一式二聯之簽帳單上偽簽「丙○○」
      之署名二枚（含持卡人存根聯及商店存根聯，因該信用卡
      簽帳單採複寫方式，因該信用卡簽帳單採複寫方式，故一
      次偽簽即產生二枚署押），以表示丙○○同意依據信用卡
      持卡人合約條件，按簽帳單所示之金額付款予發款銀行之
      意思，而偽造開一式二聯之簽帳單私文書，上開簽帳單交
      付店員江妮玲而行使之（其中第一聯持卡人存根聯再由店
      員江妮玲交予乙○○收執），致店員江妮玲誤信乙○○即
      為丙○○本人，而陷於錯誤，將乙○○所選購之前揭行動
      電話交付予乙○○，且使合作金庫銀行於「燦坤３Ｃ賣場
      」請款時須為墊付所消費之款項，足以生損害於丙○○、
      「燦坤３Ｃ賣場」及合作金庫銀行。得手後，乙○○於同
      日下午十二點多，持前開詐得之ＯＫＷＡＰ牌行動電話一
      具，前往上揭「泳順當鋪」，以四千元之代價典當於店員
      林淑燕，所得贓款亦供己花用。
（七）乙○○於同日（三月十日）上午十一時五十九分許，復持
      丙○○之合作金庫信用卡，前住臺北縣永和市○○路○段
      七十四號地下一樓之「頂好超級市場」，向店員魏芳祥購
      買總價為四千一百三十六元之御鹿珍藏干邑、黑松沙士、
      韋恩曼特寧咖啡、韋恩美式咖啡、雪山啤酒、七星香煙、
      頂好背心袋等商品。乙○○結帳時假冒其係「丙○○」本
      人，以上開合作金庫信用卡盜刷付款，並於店員交付如附
      表二編號(三)所示一式二聯之簽帳單上偽簽「丙○○」之署
      名二枚（含持卡人存根聯及商店存根聯，因該信用卡簽帳
      單採複寫方式，故一次偽簽即產生二枚署押），以表示丙○○同意依據信用卡持卡人合約條件，按簽帳單所示之金
      額付款予發款銀行之意思，而偽造開一式二聯之簽帳單私
      文書，上開簽帳單交付店員魏芳祥而行使之（其中第一聯
      持卡人存根聯再由店員魏芳祥交予乙○○收執），致店員
      魏芳祥誤信乙○○即為丙○○本人，而陷於錯誤，將乙○○所選購之前揭商品交付予乙○○，且使合作金庫銀行於
      「頂好超級市場」請款時須為墊付所消費之款項，足以生
      損害於丙○○、「頂好超級市場」及合作金庫銀行。
（八）乙○○於同日欲再次前往「燦坤３Ｃ賣場」詐購行動電話
      ，惟恐當天上午至該店盜刷信用卡之情事已經曝光，思由
      他人出面購買並刷卡，於是基於行使偽造私文書及詐欺取
      財之共同犯意聯絡，夥同甲○○（原名徐德明）於同日（
      三月十日）下午一時三十分許，前往上揭之「燦坤３Ｃ賣
      場」，由甲○○進入商店選購行動電話，乙○○則在商店
      門口附近等候。甲○○明知乙○○交付之合作金庫信用卡
      係來路不明之他人信用卡，仍向店員江妮玲購買價格為八
      千八百元之廠牌為ＮＯＫＩＡ、型號為六一００之行動電
      話一具，並持上開合作金庫信用卡欲盜刷付款。惟店員江
      妮玲認得當天上午持該卡消費者並非甲○○，告以信用卡
      限定本人使用。甲○○告以乙○○，乙○○於是再假冒其
      係「丙○○」本人，於同日下午一時四十四分，在店員交
      付如附表二編號(四)所示一式二聯之簽帳單上偽簽「丙○○
      」之署名二枚（含持卡人存根聯及商店存根聯，因該信用
      卡簽帳單採複寫方式，故一次偽簽即產生二枚署押），以
      表示丙○○同意依據信用卡持卡人合約條件，按簽帳單所
      示之金額付款予發款銀行之意思，而偽造開一式二聯之簽
      帳單私文書，上開簽帳單交付店員江妮玲而行使之（其中
      第一聯持卡人存根聯再由店員江妮玲交予乙○○收執），
      致店員江妮玲誤信乙○○即為丙○○本人，而陷於錯誤，
      將乙○○所選購之前揭行動電話交付予乙○○，且使合作
      金庫銀行於「燦坤３Ｃ賣場」請款時須為墊付所消費之款
      項，足以生損害於丙○○、「燦坤３Ｃ賣場」及合作金庫
      銀行。
（九）嗣於同日（三月十日）下午二時許，乙○○復夥同甲○○
      持「丙○○」之合作金庫信用卡，前往前開「頂好超級市
      場」欲刷卡消費，惟因所購買之商品數量頗豐，該商店店
      長鄭如君乃撥打電話至合作金庫確認信用卡之使用情形，
      經合作金庫承辦人員告知該信用卡為沒收卡，乙○○、徐
      德明見東窗事發，乃藉故離開而未遂。
（十）甲○○明知乙○○於九十三年三月十日某時，在不詳地點
      所交付之御鹿珍藏干邑洋酒二瓶，係屬來路不明之贓物（
      係乙○○於九十三年三月十日十一時五十九分許，持所竊
      得之丙○○合作金庫信用卡，於頂好超級市場消費所得之
      物），竟仍加以收受，並持前開二瓶洋酒，至前開頂好超
      級市場，欲更換為同價值之其他廠牌洋酒，經店長鄭如君
      當場察覺為先前持卡消費之人，乃報警逮捕甲○○，始查
      知上情。
二、案經被害人丙○○訴由台北縣政府警察局永和分局報請台灣
    板橋地方法院檢察署檢察官偵查起訴，暨臺北縣政府警察局
    新店分局報請台灣台北地方法院檢察署檢察官移送併辦審理
    。
    理　　　由
壹、被告乙○○部分〔犯罪事實（一）至（九）〕所憑之證據及
    理由：
一、被告乙○○對於犯罪事實（四）至（九）所載之犯行坦承不
    諱，核與證人戊○○、丙○○、林淑燕、江妮玲、鄭如君於
    警詢時證述之情節相符〔見九十三年度偵字第一二二一七號
    偵查卷第二十至二十四頁；九十三年度偵字第五九一四號偵
    查卷第十三至十四頁、第十九至二十四頁、第十五至十八頁
    〕，且有台北縣政府警察局永和分局搜索扣押筆錄、當鋪收
    當登記簿、泳順當鋪當票、戒指照片、保管條、販賣明細表
    各一份、統一發票二份、簽帳單四份（正本一份、影本三份
    ）在卷及合作金庫信用卡一張扣案可稽。核與被告之自白相
    符，被告上開部分犯行，洵堪認定。
二、被告乙○○固坦承如犯罪事實（一）、（三）所載之時間，
    侵入被害人潘綱彥、戊○○之住處竊取財物，惟辯稱：一月
    二十六日竊盜那次（被害人潘綱彥第一次失竊部分），我沒
    有竊取手鍊、相機、行照、駕照，只竊取兩張信用卡、金飾
    一條、金戒指一枚；三月三日那天（應為二月底某日，已如
    前述，即被害人戊○○部分），沒有竊取電腦主機、螢幕、
    無線電話、錄音筆、存摺、印鑑等物，只竊信用卡云云。惟
    查右揭犯罪事實，業據被害人潘綱彥、戊○○於警詢時指訴
    綦詳〔見九十三年度偵字第一二二一七號偵查卷第十四至二
    十四頁〕，且有內政部警政署刑事警察局九十三年三月十八
    日刑紋字第０九三００六一一八六號及九十三年三月十九日
    刑紋字第０九三００六一一八七號鑑驗書影本二份、勘察採
    證同意書、證物送驗紀錄表影本各二份在卷可參。衡諸被害
    人潘綱彥、戊○○發
    失竊物品，當時尚未知悉竊犯即被告，彼此亦無仇怨，被害
    人報案無非欲尋回失竊物品，應無虛報失竊物品之理。況且
    被告侵入被害人住處之目的在於竊取財物，已為被告所自承
    ，其大費周章侵入被害人住處，且不刻意隱匿其竊取犯行，
    僅竊取信用卡及少數金飾，卻未竊取其他顯較值錢之物品及
    金飾，實有違常情。又警方在現場採集之指紋，除被害人本
    身之指紋外，僅有被告一人之指紋，有前開鑑定書可參，故
    本件亦排除其他人在被告竊取後再進入屋內竊取之情形，被
    告前揭辯詞，不足採信。
三、被告乙○○矢口否認有何犯罪事實（二）之犯行，辯稱：我
    進入丁○○住處竊取財物，只有一次，即九十三年一月二十
    六日那一次，同年二月二十日那次不是我做的云云。惟台北
    縣政府警察局新店分局警員於九十三年二月二十日（即被害
    人丁○○第二次失竊當天）前往丁○○住處現場採得七枚指
    紋，經鑑定結果發現其中五枚指紋與被告乙○○指紋卡中卡
    右食、右中、右環、右中、右環之指紋相符，此有內政部警
    政署刑事警察局九十三年三月十八日刑紋字第０九三００六
    一一八六號鑑驗書影本一份在卷可稽。被告空言否認犯行，
    顯係卸責之詞，自不足採。
四、綜上所述，本件事證明確，被告犯行〔前揭犯罪事實（一）
　　至（九）〕洵堪認定，應依法論科。
貳、被告甲○○部分〔犯罪事實（八）、（九）、（十）〕所憑
    之證據及理由：
一、訊據被告甲○○矢口否認有何前揭犯行，辯稱：乙○○叫我
    騎機車載他前往「燦坤３Ｃ賣場」，我不知道乙○○的本名
    ，認識他的時候只知道他叫「志明」，他在簽帳單上簽「丙○○」，我以為他的本名是「丙○○」，外號叫「志明」；
    另我與乙○○到頂好超級市場購物，信用卡被店員沒收，我
    以為是乙○○刷爆，我不知道信用卡是乙○○偷來的；後來
    乙○○叫我到頂好超級市場換酒，他在樓下等我，店員報警
    將我逮捕，我不知道乙○○交給我的酒是他偷來的云云。
二、經查：
（一）被告甲○○雖辯稱其以為同案被告乙○○之本名為丙○○
      ，惟同案被告乙○○到庭供稱：「我是告訴甲○○信用卡
      是我朋友的。」等語〔見九十三年度偵字五九一四號偵查
      卷第八十二頁〕，二人所述已不一致。另被告甲○○於警
      詢時供稱：「他（指乙○○）要我模仿後面的簽名盜刷，
      但是燦坤的店員說剛剛已經刷了一支ＯＫＷＡＰ手機了，
      為何還要再買一支，我說這張卡不是我的，是我朋友（乙○○）的，是他要我拿這張卡來刷卡消費並且簽名，我跟
      店員說他人在樓上，我上去叫他來刷卡並簽名，所以這兩
      支手機都是乙○○盜刷的，我根本不知道他那張卡是偷竊
      得來的。」等語〔見九十三年度偵字第五九一四號偵查卷
      第九頁〕，是同案被告乙○○要求被告甲○○刷卡並在簽
      帳單上簽名之情，堪以認定。衡以信用卡為個人專屬使用
      之金融工具，申請人向金融機關申領信用卡，須由申請人
      本人在信用卡背面簽名，刷卡消費時亦須由申請人本人使
      用並在簽帳單上親自簽名。近年來金融機關廣為宣傳，國
      人使用信用卡消費極為普遍，一人甚至持有多張信用卡，
      前揭信用卡使用情形，為一般社會大眾普遍認知之常識。
      本件同案被告乙○○欲刷卡消費，應由其自身使用並親自
      在簽帳卡上簽名，被告乙○○捨此正常使用方式，卻要求
      被告甲○○代刷，並模仿信用卡背面署名在簽帳單上簽名
      ，顯與信用卡一般使用情形有異，被告甲○○對於信用卡
      來源焉無所疑？縱使被告不知該張信用卡是同案被告乙○○竊取而來，然其對於此張信用卡並非被告乙○○所有之
      情，應可輕易認知，被告辯稱其不知情云云，不可採信。
（二）證人即同案被告乙○○雖於本院審理時附和被告甲○○之
      供詞，證稱甲○○並不知情云云。惟同案被告乙○○於偵
      查中供稱：「我是告訴甲○○說信用卡是我朋友的，但我
      也有告訴他，我之所以叫他去刷，是因為我怕被認出來，
      甲○○當時並未多問。」等語〔見九十三年度偵字第五九
      一四號偵查卷第八十二頁〕。又證人即同案被告乙○○於
      本院審理時證稱：「（問：三月十日下午是否一去燦坤賣
      場？）是，當天因為我沒有交通工具，我就打電話給他，
      向他借用機車。（問：在此之前，你自己去燦坤賣場、泳
      順當鋪之交通工具？）我先向別的朋友借用機車，到燦坤
      賣場刷完卡後，將機車還給朋友，再走路到頂好超市，然
      後再向甲○○借機車到燦坤賣場，甲○○說他有事也要到
      永和，就載我到燦坤賣場。：：：（問：何時將從頂好超
      級市場購買之商品交給地下錢莊？）從頂好超級市場出來
      ，前往燦坤３Ｃ賣場之前。（問：如何去燦坤３Ｃ賣場？
      ）向朋友借機車，就是早上向他借騎到燦坤買東西。」等
      語〔見本院九十四年一月四日審判筆錄〕。依被告上開所
      述，被告先向朋友借機車騎到燦坤３Ｃ賣場，此後陸續前
      往地下錢莊、頂好超級市場、燦坤３Ｃ賣場，可見被告仍
      須使用交通工具，何以於上午在燦坤３Ｃ賣場購物後，立
      即將機車返還朋友，且機車既已返還朋友，如何再騎至地
      下錢莊，且被告自承當時在公園附近距離超商一、二百公
      尺，何以大費周章再向被告甲○○借用機車，而被告甲○○住處反而距離較遠？證人乙○○上開所辯，容有瑕疵可
      指，顯係臨訟編造之詞，不足作為被告有利之認定。是被
      告甲○○受同案被告乙○○指使為之，雖因店員查覺被告
      乙○○在當天上午已使用同一張信用卡，誤會被告乙○○
      為真正持卡人，嗣仍由被告乙○○在簽帳單上簽名，然被
      告甲○○與乙○○具有偽造文書及詐欺取財之共同犯意聯
      絡之情，應可認定。
（三）被告乙○○、甲○○於九十三年三月十日下午二時許，前
      往「頂好超級市場」欲刷卡消費，因其等購買之商品數量
      頗豐，該商店店長鄭如君乃撥打電話至合作金庫確認信用
      卡之使用情形，經合作金庫承辦人員告知該信用卡為沒收
      卡，乙○○、徐德明便離開之情，業據證人鄭如君於警詢
      時證述明確〔見九十三年度偵字五九一四號偵查卷第十六
      頁〕。被告甲○○雖辯稱其以為該信用卡刷爆云云，惟刷
      卡金額超過額度，持卡人僅係無法使用或減少購買金額，
      特約商店豈能沒收信用卡，此為一般常識，被告甲○○所
      辯，有違常情。且被告甲○○明知信用卡並非同案被告乙○○所有，已如前述，猶與被告乙○○一起購買商品，並
      出示信用卡結帳，顯有其等有偽造文書及詐欺取財之共同
      犯意聯絡，亦堪認定。
（四）同案被告乙○○於偵查中供稱：「（問：請甲○○去換洋
      酒時，有無告知洋酒之來源？）有，我有向徐說那是我當
      天早上，拿朋友的卡去刷卡的。」等語〔見九十三年度偵
      字五九一四號偵查卷第八十二頁〕，是被告甲○○雖辯稱
      其不知乙○○交付之洋酒二瓶係贓物云云，與同案被告乙○○所述有異，已有瑕疵可指。又被告乙○○在此之前，
      已將他人信用卡委請被告甲○○刷卡，且二人前往頂好超
      級市場刷卡消費，惟該信用卡有問題遭店員沒收，已如前
      述，被告甲○○對於被告乙○○欲詐騙他人財物之意圖及
      犯行，應有所知悉。從而當被告乙○○與被告甲○○共同
      再度前往頂好超級市場，被告乙○○欲換取何種洋酒、應
      出示何發票，被告乙○○自身最為清楚，其不親自為之，
      反而委請被告甲○○去換酒，自己在超商一樓門口等待，
      此違反常情之處，被告徐瑞對於被告乙○○所交付洋酒之
      來源，焉無所疑？被告所辯，顯係卸責之詞，不足採信。
（五）綜上所述，本件事證明確，被告犯行〔前揭犯罪事實（八
      ）、（九）、（十）〕洵堪認定，應依法論科。
參、本件論罪科刑：
一、被告所犯法條：
（一）按刑法第三百二十一條第一項第二款規定將「門扇」、「
　　　牆垣」、「其他安全設備」並列，則所謂「門扇」專指門
  　　戶而言，應屬狹義指分隔住宅或建築物內外間之出入口大
　　　門而言。而所謂「其他安全設備」，指門扇、牆垣以外，
  　　依通常觀念足認防盜之一切設備而言，如電網、門鎖、窗
　　　戶等是。被告乙○○於九十三年一月二十六日侵入潘綱彥
  　　二月二十日侵入潘綱彥住處行竊，方式為踰越牆垣、毀壞
　　　安全設備。被告於同年二月底某日，侵入戊○○住處行竊
  　　，方式為毀壞門扇。被告於三月九日，侵入丙○○住處行
    　竊，方式為踰越牆垣、安全設備。是被告先後四次竊取財
  　　物之犯行〔犯罪事實（一）、（二）、（三）、（五）〕
    　，均係犯刑法第三百二十一條第一項第二款之加重竊盜罪
　　　。起訴書認被告係犯刑法第三百二十條第一項之普通竊盜
  　　罪，容有誤會，惟經公訴檢察官於審理中補充更正。
（二）按信用卡簽帳單，係持卡人向特約商店消費後，簽署持卡
      人之姓名，由特約商店將第一聯交持卡人收執，第二聯、
      第三聯則由特約商店取回，再由特約商店將第三聯交與收
      單機構存查，資以向發卡銀行請款。該簽帳單由持卡人簽
      名，即表示持卡人同意依據其與發卡銀行間之約定，對其
      所購物品或接受服務，均應按簽帳單之消費金額，付款與
      發卡銀行。故持卡人於簽帳單簽名，係對所簽金額負擔付
      款之義務，性質上屬消費付款契約書，亦為私文書（最高
      法院九十年度台上字第六八九八號判決意旨參照，註：目
      前之簽帳單大多為二聯式，而非以往之三聯式）。被告乙○○持聯邦銀行至惠康公司刷卡消費，並在如附表二編號
      (一)所示信用卡簽帳單上偽造「戊○○」之署名後，持交予
      惠康公司店員〔犯罪事實（四）〕；被告乙○○持合作金
      庫銀行信用卡，先後至燦坤３Ｃ賣場、頂好超級市場刷卡
      消費，並在如附表二編號(二)、(三)所示信用卡簽帳單上偽造
      「丙○○」之署名後，持交予上開商店之店員〔犯罪事實
      （六）、（七）〕，均係犯刑法第二百十六條、第二百十
      條之行使偽造私文書罪及同法第三百三十九條第一項之詐
      欺取財罪。被告乙○○、甲○○於九十三年三月十日下午
      一時三十分許，持合作金庫銀行信用卡，至燦坤３Ｃ賣場
      刷卡消費，嗣由乙○○在如附表二編號(四)所示信用卡簽帳
      單上偽造「丙○○」之署名後，持交予上開商店之店員〔
      犯罪事實（八）〕，均係犯刑法第二百十六條、第二百十
      條之行使偽造私文書罪及同法第三百三十九條第一項之詐
      欺取財罪。又被告乙○○、甲○○於九十三年三月十日下
      午二時許，持合作金庫銀行信用卡，至頂好超級市場刷卡
      消費，惟遭店員發現係沒收卡而未遂〔犯罪事實（九）〕
      ，其等所為，係犯刑法第三百三十九條第一項、第三項之
      詐欺取財未遂罪（刑法第二百十條偽造文書罪不處罰未遂
      行為）。
（三）被告甲○○明知乙○○交付之御鹿珍藏干邑洋酒二瓶，係
      來路不明之贓物，仍加以收受，核其所為，係犯刑法第三
      百四十九條第一項之收受贓物罪。
二、被告二人偽造署押之行為，係偽造私文書之部分行為；其偽
    造私文書後，復持以行使，偽造私文書之低度行為應為行使
    偽造私文書之高度行為所吸收，均不另論罪。被告乙○○先
    後四次犯加重竊盜罪、四次犯行使偽造私文書罪、四次犯詐
    欺取財既遂罪及一次犯詐欺取財未遂罪之犯行，均時間緊接
    ，所犯構成要件亦各相同，顯係基於概括犯意為之，均為連
    續犯，應分別依刑法第五十六條規定，論以一連續加重竊盜
    罪、一連續行使偽造私文書罪、一連續詐欺取財罪。被告乙○○所犯上開連續加重竊盜罪、連續行使偽造私文書罪、連
    續詐欺取財罪間，有方法、目的之牽連關係，牽連犯，應依
    刑法第五十五條段定，從一重之連續加重竊盜罪論處。
三、被告甲○○所為一次行使偽造私文書罪、一次犯詐欺取財既
    遂罪、一次犯詐欺取財未遂罪、一次收受贓物罪，其中先後
    詐欺取財既遂、未遂之犯行，時間緊接，所犯構成要件相同
    ，顯係基於概括犯意為之，為連續犯，應依刑法第五十六條
    規定，論以一連續詐欺取財既遂罪。被告乙○○所犯上開行
    使偽造私文書罪、連續詐欺取財罪間，有方法、目的之牽連
    關係，牽連犯，應依刑法第五十五條段定，從一重之行使偽
    造私文書罪論處。又被告甲○○所犯前揭行使偽造私文書罪
    及收受贓物罪間，犯意各別，行為互殊，應分論併罰。
四、犯罪事實欄（一）、（二）、（三）、（四）部分，雖未經
    起訴，然已據移送併辦，且與本案公訴人起訴有罪部分，有
　　連續犯之裁判上一罪關係，應為起訴效力所及，本院自得併
  　予論罪科刑，附此敘明。
五、被告乙○○、甲○○就犯罪事實（八）、（九）部分，有犯
    意聯絡及行為分擔，為共同正犯。爰審酌被告二人有前述之
    前科紀錄，有台灣高等法院被告全國前案紀錄表二份在卷可
    稽，雖非累犯，然素行不佳，不思正途取財，貪慾圖便，兼
    衡其等犯罪之動機、目的、手段、竊取及詐得財物之價值、
    被害人損失程度、所生危害頗巨及犯罪後態度等一切情狀，
    量處如主文所示之刑。被告甲○○科刑部分，並諭知易科罰
    金之折算標準，以資懲儆。
六、沒收部分：
（一）被告就犯罪事實（三）所持之磚塊，並未扣案，衡情磚塊
      既在現場撿拾，價值不高，被告持之打破玻璃，通常會棄
      置在現場，應已滅失，故不宣告沒收。
（二）扣案如附表二編號(一)至(四)所示信用卡簽帳單之持卡人存根
      聯各一紙（共計四紙），分別係被告偽造「戊○○」〔編
      號(一)〕、「丙○○」〔編號(二)、(三)、(四)〕署押時，持交店
      員行使後再交由被告收執，屬被告所有供其行使偽造私文
      書與詐欺取財犯罪所用之物，應依刑法第三十八條第一項
      第二款、第三項之規定宣告沒收；至其上所偽造之「戊○○」署名一枚、「丙○○」署名三枚（共計四枚），因所
      附著之信用卡簽帳單持卡人存根聯已宣告沒收，爰不另為
      沒收之諭知。另如附表二編號(一)至(四)所示信用卡簽帳單之
      商戶存根聯各一紙（共計四紙），因被告刷卡簽帳後已交
      付予各特約商店，非屬被告所有，自無庸為沒收之諭知，
      惟該四紙商戶存根聯上被告所偽簽之「戊○○」署名一枚
      、「丙○○」署名三枚，係偽造之署押，不問屬於被告與
      否，均應依刑法第二百十九條之規定併予宣告沒收。
肆、台灣台北地方法院檢察署檢察官九十三年度偵字第一二二一
    七、一二五五六號移送併辦意旨另以：被告乙○○於九十三
    年六月十八日下午三時許，在位於台北縣永和市○○路之仁
    愛公園旁，見陳康生所有之車牌號碼ＳＮ七－四九三號輕型
    機車停放該處（該機車平日係由陳康生之女友姜明岑所使用
    ，且係先於九十三年六月十四日下午二時許，在台北市○○○路七十號前，遭不詳人士竊取，置放在上開地點），插有
    鑰匙，並無人看管，竟承前揭意圖為自己不法所有之概括犯
    意，而竊取該車，得手後駕車離去。嗣於同日下午四時二十
    分，被告乙○○駕駛上開機車後載不知情之陳春福行經台北
    縣中和市○○路七十七號前，為警攔檢而當場查獲，始得知
    上情，涉犯刑法第三百二十條第一項之竊盜罪，與起訴部分
    有連續犯關係，為起訴效力所及而併案前來等語。然查，被
    告否認有何前開竊盜犯行，又此部分竊盜犯行發生於九十三
    年六月十八日下午三時許，而如起訴書所載並經論罪科刑之
    竊盜犯罪時間係九十三年三月九、十日，兩者相距三個多月
    ；且併辦意旨係被告涉犯牽騎機車之普通竊盜罪，而起訴書
    所載並經論罪科刑部分係被告毀越門扇、牆垣、安全設備而
    侵入住宅竊盜之加重竊盜罪，兩者之犯罪型態亦有差異，故
    上開併辦部分與前揭論罪科刑部分不具連續犯之裁判上一罪
　　關係。而此部分係檢察官以「併辦」方式而來，未經起訴，
　　又與前揭論罪科刑部分復無裁判上一罪關係，尚非本院所得
    審究，自應退由公訴人另行依法處理。
據上論斷，應依刑法第二百九十九條第一項前段，刑法第二十八
條、第五十六條、第三百二十一條第一項第二款、第二百十六條
、第二百十條、第三百三十九條第一項、第三項、第三百四十九
條第一項、第五十五條、第二百十九條、第三十八條第一項第二
款、第三項，罰金罰鍰提高標準條例第一條前段、第二條，判決
如主文。
本案經檢察官許智評到庭執行職務
中　　華　　民　　國　　 94　　年　　1　　月　　18　　日
                    台灣板橋地方法院刑事第十三庭
                        審判長  法  官  侯志融
                                法　官  張宏節
                                法　官  楊博欽
以上正本證明與原本無異
如不服本判決應於送達後10日內向本院提出上訴狀
                                書記官　吳進安
中　　華　　民　　國　　 94　　年　　1　　月　　18　　日
附錄本案論罪科刑法條全文：
刑法第三百二十一條
犯竊盜罪而有左列情形之一者，處六月以上，五年以下有期徒刑
：
一、於夜間侵入住宅或有人居住之建築物、船艦或隱匿其內而犯
　　之者。
二、毀越門扇、牆垣或其他安全設備而犯之者。
三、攜帶兇器而犯之者。
四、結夥三人以上而犯之者。
五、乘火災、水災或其他災害之際而犯之者。
六、在車站或埠頭而犯之者。
前項之未遂犯罰之。
刑法第二百十六條
行使第二百十條至第二百十五條之文書者，依偽造、變造文書或
登載不實事項或使登載不實事項之規定處斷。
刑法第二百十條
偽造、變造私文書，足以生損害於公眾或他人者，處五年以下有
期徒刑。
刑法第三百三十九條
意圖為自己或第三人不法之所有，以詐術使人將本人或第三人之
物交付者，處五年以下有期徒刑、拘役或科或併科一千元以下罰
金。
以前項方法得財產上不法之利益或使第三人得之者，亦同。
前二項之未遂犯罰之。
刑法第三百四十九條
收受贓物者，處三年以下有期徒刑、拘役或五百元以下罰金。
搬運、寄藏、故買贓物或為牙保者，處五年以下有期徒刑、拘役
或科或併科一千元以
下罰金。
【附表一】
┌──┬─────┬─────┬───┬──────────┐
│編號│  日期    │ 地點     │被害人│   被竊物品         │
├──┼─────┼─────┼───┼──────────┤
│(一)  │民國（下同│臺北縣新店│潘綱彥│1.遠東銀行信用卡一張│
│    │）九十三年│市○○路六│      │2.玉山銀行信用卡一張│
│    │一月二十六│八０巷五十│      │3.土地銀行信用卡一張│
│    │日某時許  │一弄二十五│      │4.中國信託商業銀行信│
│    │          │號一樓    │      │　用卡一張          │
│    │          │          │      │5.機車行車執照一張  │
│    │          │          │      │6.駕駛執照一張      │
│    │          │          │      │7.相機一台          │
│    │          │          │      │8.金飾一條          │
│    │          │          │      │9.金戒指一只        │
│    │          │          │      │10.十八Ｋ金手鍊一條 │
├──┼─────┼─────┼───┼──────────┤
│ (二) │九十三年二│臺北縣新店│潘綱彥│1.潘綱彥護照一本    │
│    │月二十日某│市○○路六│      │2.陳淑琍護照一本    │
│    │時許      │八０巷五十│      │3.手錶一只          │
│    │          │一弄二十五│      │4.撲滿一個（內含五十│
│    │          │號一樓    │      │  元硬幣約新臺幣一千│
│    │          │          │      │  元）              │
│    │          │          │      │5.香水一瓶          │
│    │          │          │      │6.金戒指一枚        │
│    │          │          │      │7.黃金吊墬一個      │
│    │          │          │      │8.碎鑽              │
│    │          │          │      │9.食品              │
├──┼─────┼─────┼───┼──────────┤
│ (三) │九十三年二│臺北縣新店│戊○○│1.電腦主機一部      │
│    │月底某日某│市○○路六│      │2.電腦螢幕一台      │
│    │時許      │八０巷五十│      │3.無線電話一支      │
│    │          │一弄二十三│      │4.錄音筆一支        │
│    │          │號        │      │5.聯邦商業銀行信用卡│
│    │          │          │      │　一張              │
│    │          │          │      │6.華南銀行存摺一本  │
│    │          │          │      │7.印鑑一枚          │
├──┼─────┼─────┼───┼──────────┤
│(四)  │九十三年三│臺北縣新店│丙○○│1.現金新臺幣四百元  │
│    │月九日下午│市○○路六│      │2.洋酒一瓶          │
│    │二時許    │八０巷五十│      │3.玉鐲一只          │
│    │          │一弄二十一│      │（上述物品起訴書漏未│
│    │          │號一樓    │      │記載）              │
│    │          │          │      │4.戒指四只          │
│    │          │          │      │5.玉山銀行信用卡一張│
│    │          │          │      │6.合作金庫信用卡一張│
└──┴─────┴─────┴───┴──────────┘
【附表二】
┌──┬─────┬────┬──────┬──────┬────────┐
│編號│信用卡之卡│消費時間│地點與特約商│盜刷金額（新│簽帳單上偽造之署│
│    │別與卡號  │        │店名稱      │臺幣）      │押              │
├──┼─────┼────┼──────┼──────┼────────┤
│ (一) │聯邦商業銀│九十三年│臺北縣永和市│五百元      │偽造之「戊○○」│
│    │行卡號四五│二月二十│之惠康百貨股│            │簽名二枚（簽帳單│
│    │七九五三三│八日下午│份有限公司永│            │為一式二聯，採複│
│    │六０五五三│二時二十│和分店      │            │寫方式，故有二枚│
│    │二六０八號│分      │            │            │）              │
│    │信用卡    │        │            │            │                │
├──┼─────┼────┼──────┼──────┼────────┤
│(二)　│合作金庫卡│九十三年│臺北縣永和市│八千六百元  │偽造之「丙○○」│
│    │號五四五七│三月十日│中正路一九五│            │簽名二枚（簽帳單│
│    │四五０三二│上午十一│號地下一樓「│            │為一式二聯，採複│
│    │八一五二一│時零四分│燦號三Ｃ賣場│            │寫方式，故有二枚│
│    │０七號信用│        │」          │            │）              │
│    │卡        │        │            │            │                │
├──┼─────┼────┼──────┼──────┼────────┤
│(三)  │合作金庫卡│九十三年│臺北縣永和市│四千一百三十│偽造之「丙○○」│
│    │號五四五七│三月十日│市○○路○段│六元        │簽名二枚（簽帳單│
│    │四五０三二│上午十一│七十四號地下│            │為一式二聯，採複│
│    │八一五二一│時五十九│一樓「頂好超│            │寫方式，故有二枚│
│    │０七號信用│分      │級市場」    │            │）              │
│    │卡        │        │            │            │                │
├──┼─────┼────┼──────┼──────┼────────┤
│(四)  │合作金庫卡│九十三年│臺北縣永和市│八千八百元  │偽造之「丙○○」│
│    │號五四五七│三月十日│中正路一九五│            │簽名二枚（簽帳單│
│    │四五０三二│下午一時│號地下一樓「│            │為一式二聯，採複│
│    │八一五二一│四十四分│燦號三Ｃ賣場│            │寫方式，故有二枚│
│    │０七號信用│        │」          │            │）              │
│    │卡        │        │            │            │                │
└──┴─────┴────┴──────┴──────┴────────┘
